臺灣板橋地方法院刑事判決　　　　　　　　96年度訴字第13號
公　訴　人　臺灣板橋地方法院檢察署檢察官
被　　　告　甲○○
　　　　　　　　　　（現另案在臺灣臺北看守所羈押中）
上列被告因違反毒品危害防制條例案件，經檢察官提起公訴（95
年度毒偵字第7747號），被告於準備程序中就被訴事實為有罪之
陳述，經本院合議庭裁定由受命法官獨任進行簡式審判程序，本
院判決如下：
    主  文
甲○○施用第一級毒品，累犯，處有期徒刑玖月。又施用第二級
毒品，累犯，處有期徒刑伍月。扣案安非他命貳包（驗餘淨重壹
點柒公克），沒收銷燬之；前開扣案安非他命之包裝袋貳只、
安非他命吸食器壹組，均沒收。應執行有期徒刑壹年。扣案安非
他命貳包（驗餘淨重壹點柒公克），沒收銷燬之；前揭扣案安
非他命之包裝袋貳只、安非他命吸食器壹組，均沒收。
    事  實
一、甲○○前因違反毒品危害防制條例案件，經本院以95年度訴
    字第776 號判決，其中施用第一級毒品部分判處有期徒刑6
    月，施用第二級毒品部分判處有期徒刑3 月，如易科罰金，
    均以銀元300 元折算1 日，應執行有期徒刑8 月，如易科罰
    金，以銀元300 元折算1 日確定，於民國95年6 月27日易科
    罰金執行完畢。又因施用毒品違反毒品危害防制條例案件，
    經本院以93年度毒聲字第677 號裁定送勒戒處所觀察、勒戒
    ，於94年2 月21日執行完畢，認無繼續施用毒品之傾向，由
    臺灣板橋地方法院檢察署檢察官以94年度毒偵緝字第15號為
    不起訴處分確定。詎不知悛悔，猶基於施用第一級毒品海洛
    因（以下簡稱海洛因）及第二級毒品安非他命（以下簡稱安
    非他命）之犯意，於上開觀察、勒戒執行完畢釋放後5 年內
    之95年10月25日晚間11時許，在臺北縣板橋市○○路180 號
    5 樓之2 住處內，分別以將海洛因捲入香煙內點燃產生煙霧
    之方式，及將安非他命置入吸食器內加熱燒烤吸食其煙霧之
    方式，施用海洛因及安非他命各1 次。嗣於同年月26日晚間
    8 時25分許，為警在臺北縣板橋市○○路182 巷20號前查獲
    ，並扣得現金新臺幣（下同）24000 元及行動電話1 具。復
    經警持搜索票在其前址住處執行搜索，另扣得海洛因7 包（
    淨重17點7 公克）、安非他命2 包（驗餘淨重1 點73公克）
    、分裝袋300 只、塑膠分裝杓2 枝、電子秤1 台、葡萄糖1
    包（淨重76公克）、行動電話1 具及安非他命吸食器1 組。
二、案經臺北市政府警察局中山分局移送臺灣板橋地方法院檢察
    署檢察官偵查起訴。
    理  由
一、上揭事實，業據被告甲○○於警詢及本院審理時坦承不諱，
    並有安非他命2 包、安非他命吸食器1 組扣案可資佐證。且
    被告為警查獲後所排放之尿液經採樣送驗，以酵素免疫分析
    法檢驗，及氣相層析質譜儀法確認檢驗結果，於鴉片類、安
    非他命類均呈陽性反應，有臺灣尖端先進生技醫藥股份有限
    公司於95年11月1 日出具之濫用藥物檢驗報告1 件附卷足稽
    。而前述查扣之毒品經以氣相層析質譜分析法鑑驗結果，簡
    出安非他命成分，驗餘淨重1 點73公克，亦有臺北市政府警
    察局95年12月28日北市鑑毒字第800 號鑑驗通知書存卷為憑
    ，俱徵被告前揭不利於己之自白與事實相符。又被告前因施
    用毒品，經本院以93年度毒聲字第677 號裁定送勒戒處所觀
    察、勒戒，於94年2 月21日執行完畢，認無繼續施用毒品之
    傾向，由臺灣板橋地方法院檢察署檢察官以94年度毒偵緝字
    第15號為不起訴處分確定，有該不起訴處分書及全國施用毒
    品案件紀錄表可佐。被告係於前揭觀察、勒戒執行完畢釋放
    後5 年內再犯本案違反毒品危害防制條例第10條之罪，事證
    明確，其犯行堪予認定。
二、按海洛因及安非他命分係毒品危害防制條例所規定之第一級
    毒品、第二級毒品，被告分別施用之，核係犯同條例第10條
    第1 項之施用第一級毒品罪及同條第2 項之施用第二級毒品
    罪。被告施用海洛因、安非他命前後持有第一、二級毒品之
    低度行為，分別為其施用之高度行為所吸收，均不另論罪。
    被告所犯上開二罪，犯意各別，罪名互殊，應予分論併罰。
    又被告有如本判決事實欄所述論罪科刑之執行紀錄，有臺灣
    高等法院被告前案紀錄表可按，其於有期徒刑執行完畢後5
    年內再犯上開有期徒刑以上之罪，為累犯，應依刑法第47條
    第1 項規定，加重其刑。爰審酌被告有因違反毒品危害防制
    條例案件接受刑之科處及執行之紀錄，又因施用毒品經觀察
    、勒戒後，獲不起訴處分之寬典，猶施用海洛因、安非他命
    再犯本罪，顯見其自制力薄弱，且未衷心悛悔，漠視法令之
    禁制濫用藥品，應予非難，兼衡其施用海洛因、安非他命所
    生危害實以自戕健康為主，及其犯後坦承犯行，非無悔意，
    態度良好等一切情狀，分別量處如主文所示之刑，並定其應
    執行之刑，資為懲儆。
三、扣案安非他命2 包（除經取樣鑑驗用罄部分，失其違禁物之
    性質，毋庸宣告沒收外，驗餘淨重1 點73公克），為查獲之
    毒品，不問屬於犯人與否，應依毒品危害防制條例第18條第
    1 項前段規定，沒收銷燬之。前開扣案安非他命之包裝袋2
    只、安非他命吸食器1 組，係被告所有，供其施用安非他命
    所用之物，此據被告供承在卷，應依刑法第38條第1 項第2
    款規定沒收之。至扣案海洛因7 包（淨重17點7 公克），雖
    係查獲之毒品，及扣案分裝袋300 只、塑膠分裝杓2 枝、電
    子秤1 台、葡萄糖1 包（淨重76公克）、行動電話2 具、現
    金24000 元，雖係被告所有之物，惟被告於95年10月26日因
    本案為警查獲時，另涉犯毒品危害防制條例第4 條第1 項之
    販賣第一級毒品海洛因罪嫌，由臺灣板橋地方法院檢察署檢
    察官另案偵查，而以95年度偵字第25070 號、95年度偵續字
    第565 號提起公訴，前開扣案物品並經檢察官提出作為證明
    被告販賣第一級毒品海洛因犯罪事實之證據方法，有該起訴
    書在卷可佐，自不得逕予宣告沒收或銷燬之，附此敘明。
據上論斷，應依刑事訴訟法第273 條之1 第1 項、第299 條第1
項前段，毒品危害防制條例第10條第1 項、第2 項、第18條第1
項前段，刑法第11條前段、第47條第1 項、第38條第1 項第2 款
、第51條第5 款，判決如主文。
本案經檢察官朱學瑛到庭執行職務。
中　　華　　民　　國　　96　　年　　1 　　月　　29　　日
                        刑事第三庭  法  官  廖  怡 貞
以上正本證明與原本無異。
如不服本判決，應於判決送達後10日內，向本院提出上訴狀，上
訴於臺灣高等法院。
                                    書記官  林  惠  齡
中　　華　　民　　國　　96　　年　　1 　　月　　29　　日
※附錄本案論罪科刑法條全文※
毒品危害防制條例第10條：
施用第一級毒品者，處6 月以上5 年以下有期徒刑。
施用第二級毒品者，處3 年以下有期徒刑。
